臺灣新竹地方法院民事裁定  
109年度亡字第19號
聲  請  人  王斐文  

相  對  人  陳信子  
上列聲請人聲請宣告陳信子死亡事件，本院裁定如下：
    主  文
一、宣告陳信子（女，民國○○○年○月○日生，無身分證統一
    編號，失蹤前最後住所：新竹市○區○○路00號）於中華民國
    四十五年十月二十九日下午十二時死亡。
二、聲請程序費用新臺幣壹仟元由陳信子遺產負擔。
    理  由
一、按失蹤人失蹤滿10年，其利害關係人得向法院聲請為死亡之
    宣告，此為民國72年1 月1 日民法總則修正前之民法第8 條
    第1 項所規定。又失蹤人於該條文修正前失蹤，而其失蹤情
    形已合於修正前之規定者，應適用修正前之規定，民法總則
    施行法第3 條第3 項但書亦有明文。
二、本件聲請意旨略以：失蹤人即相對人陳信子為伊之阿姨，於
    民國35、36年間，在戶政事務所即無任何設籍或死亡紀事資
    料，其已行方不明失蹤多時，爰依法請准宣告陳信子死亡等
    語。
三、經查：聲請人主張之前揭事實，業據其到庭表示伊從未見過
    相對人，看過的人都往生了，伊自己不知道有這個阿姨等語
    ，本院參酌相對人為訴外人即戶主陳朝河與陳沈氏粉所生，
    陳朝河戶籍謄本之事由欄記載「民國三十五年十月二十九日
    全家族遷出本市○區○○里○○路○○號，除籍。」等語，相對人
    在同戶籍謄本之事由欄亦記載「全遷出」等語（見本院109
    年度亡字第18號卷第28頁，下同），經本院依職權向新竹○○
    ○○○○○○查詢陳朝河後續有無戶籍遷入資料，經該所回覆「陳
    朝河民國35年10月29日申請全戶遷出本市○區○○里○○路00號
    ，經查無陳朝河全戶遷入相關戶籍資料。」等語，有新竹○○
    ○○○○○○109年8月27日竹市北戶字第1090003614號函可考（見
    同案卷第55頁），是相對人於光復後無設立戶籍，亦無國民
    身分證編號，足認相對人確實已於35年間行蹤不明且音訊全
    無，堪認其自斯時起即陷於生死不明狀態，迄今已逾10年，
    是聲請人主張相對人自35年10月29日即失蹤等情，當屬可採
    ，自應以該日期作為相對人失蹤始日，而計至45年10月29日
    止，失蹤滿10年，且於公示催告之申報期間，未據相對人陳
    報其生存，或知相對人生死者陳報其所知，自應推定相對人
    於是日下午12時為死亡之時。綜上事證，可認聲請人之聲請
    係屬正當，應予准許，爰裁定如主文第1項所示。
四、爰依家事事件法第154 條第3 項裁定如主文。
中　　華　　民　　國　　110 　年　　4 　　月　　20　　日
               家事法庭  法　　　官  許翠玲
以上正本係照原本作成。
如對本裁定抗告，須於裁定送達後10日之不變期間內，向本院提
出抗告狀，並繳納抗告費新臺幣1,000元。
中　　華　　民　　國　　110 　年　　4 　　月　　20　　日
                         書　記　官　邱文彬